【裁判字號】    97,交聲,1072
【裁判日期】    970901
【裁判案由】    聲明異議
【裁判全文】
臺灣彰化地方法院交通事件裁定        97年度交聲字第1072號
原處分機關  交通部公路總局臺中區監理所彰化監理站
即移送機關
異  議  人  甲○○
即受處分人
上列異議人即受處分人因違反道路交通管理處罰條例案件，對於
交通部公路總局臺中區監理所彰化監理站民國97年7 月3 日所為
之處分（原處分案號：彰監四字第裁64—I00000000 號），聲明
異議，本院裁定如下：
    主  文
異議駁回。
    理  由
一、原處分意旨略以：異議人即受處分人甲○○於民國97年1 月
    31日下午5 時30分許，駕駛邱品莉所有之車牌號碼3393—SL
    號自小客貨車，由西往東方向行經彰化縣員林鎮○○路與至
    善街口有燈光號誌管制之交岔路口時，因「闖紅燈」之違規
    事實，為彰化縣警察局員林分局員警以彰警交字第I0000000
    0 號舉發違反道路交通管理事件通知單依法舉發，並於97年
    7 月3 日以彰監四字第裁64—I00000000 號裁決書，裁處罰
    鍰新臺幣5400元，並記違規點數3 點，於法應無不合等語。
二、聲明異議意旨略以：異議人確有於上揭時間駕駛汽車行經違
    規地點，但該路口可以左轉及直行，又伊未收到罰單，因當
    時人在國外所以逾期罰鍰部分也不知道，爰依法聲明異議，
    請求撤銷原處分云云。
三、按汽車行駛至交岔路口，其行進、轉彎，應遵守燈光號誌；
    汽車駕駛人，行經有燈光號誌管制之交岔路口闖紅燈者，處
    1800元以上5400元以下罰鍰；汽車駕駛人駕駛汽車違反道路
    交通管理處罰條例第53條規定者，除應依該條所規定之罰鍰
    處罰外，並予記違規點數3 點，道路交通安全規則第102 條
    第1 項第1 款及道路交通管理處罰條例第53條第1 項、第63
    條分別定有明文。
四、經查：
   （一）本件異議人甲○○於民國97年1 月31日下午5 時30分
         許，駕駛邱品莉所有之車牌號碼3393—SL號自小客貨
         車，由西往東方向行經彰化縣員林鎮○○路與至善街
         口有燈光號誌管制之交岔路口時，因「闖紅燈」之違
         規事實，為彰化縣警察局員林分局員警以彰警交字第
         I00000000 號舉發違反道路交通管理事件通知單依法
         舉發，並於97年7 月3 日以彰監四字第裁64—I00000
         000 號裁決書裁處等情，有上開舉發違反道路交通管
         理事件通知單及交通部公路總局臺中區監理所彰化監
         理站違反道路交通管理事件裁決書各1 紙在卷可稽。
   （二）雖異議人以前揭情詞置辯，惟經本院函請彰化縣警察
         局員林分局查詢上開路段交通號誌設置情形及以職務
         報告敘明本件違規情形，函覆稱：該路口為T 字路口
         ，設有三色號誌管制，並無左右轉專用燈，此有該局
         97年8 月8 日員警分五字第0970018216號函之附件即
         該舉發違規案件之員警林啟智職務報告書1 份附卷可
         參，並經本院勘驗附件之違規路口現場照片2 張，該
         路口並無左右轉專用燈屬實。是異議人所辯顯與客觀
         事證不符，殊難採信。按標誌、標線、號誌之設置目
         的，在於提供車輛駕駛人及行人有關道路路況之警告
         、禁制、指示等資訊，以便利行旅及促進交通安全；
         號誌係以規定之時間上交互更迭之光色訊號，設置於
         交岔路口或其他特殊地點，用以將道路通行權指定給
         車輛駕駛人與行人，管制其行止及轉向之交通管制設
         施；車輛面對圓形紅燈表示禁止通行，不得超越停止
         線或進入路口，道路交通標誌、標線、號誌設置規則
         第2 條、第3 條及第206 條第1 項第5 款亦有明文，
         是異議人為領有合法駕駛執照之駕駛人，其駕駛車輛
         行駛於道路，自應遵守交通標誌、標線及號誌之指示
         ，其理至明。本件異議人駕駛上開車輛行經上開違規
         地點有燈光號誌管制之交岔路口時之交通號誌既為紅
         燈無誤，則異議人本應遵守交通號誌而禁止通行，卻
         仍無視交通號誌，執意繼續行駛，已足認異議人有闖
         紅燈情事，從而本件異議人確有上揭交通違規之事實
         ，堪以認定。
   （三）又異議人另辯稱因其人在國外，沒有收到罰單云云，
         然按行為人有本條例之情形者，應填製舉發違反道路
         交通管理事件通知單，並於被通知人欄予以勾記，其
         通知聯依下列規定辦理：當場舉發者，應填記駕駛人
         或行為人姓名、性別、出生年月日、地址、身分證統
         一編號及車主姓名、地址、車牌號碼、車輛種類。被
         查獲之駕駛人或行為人為受處分人時，應於填記通知
         單後將通知聯交付該駕駛人或行為人簽名或蓋章收受
         之；拒絕簽章者，仍應將通知聯交付該駕駛人或行為
         人收受，並記明其事由及交付之時間；拒絕收受者，
         應告知其應到案時間及處所，並記明事由與告知事項
         ，視為已收受，違反道路交通管理事件統一裁罰基準
         及處理細則第11條第1 項第1 款著有明文。異議人固
         爭執未曾收到罰單致有逾期罰鍰云云，然舉發員警林
         啟智因異議人拒簽收，已當場告知應到案時間及地點
         ，並為相關事由之記載等情，此有彰警交字第I00000
         000 號舉發違反道路交通事件通知單及該舉發員警所
         製作之職務報告書各1 紙在卷可稽，揆諸前揭說明，
         依法視為已合法收受該通知書。是以，異議人仍執此
         空言否認，顯無足採。
   （四）再參諸本案舉發違規事實之警員，僅係依法執行交通
         勤務之公務員，其與異議人素不相識，復無怨隙，自
         無故意誣陷異議人之必要，故其所為之舉發違規事實
         ，應堪採信。再者，交通警員掣單舉發違反道路交通
         管理處罰條例所列之違規事實，本質上為行政處分，
         係公務員基於職務上權力，依法就特定之具體事件所
         為具有公法上效果之單方行政行為，基於公務員為公
         法上行為具有公信力之原則，該行政處分當可被推定
         為真正，其據以依法處分之事實認定亦為正確無誤，
         此公信原則，乃立法者賦予行政機關制定違反道路交
         通事件統一裁罰標準及處理細則，使執勤警員得當機
         處分，以達其維護交通秩序、公眾安全之行政目的。
         從而，本件異議人既未就執勤員警之舉發有誤提出相
         關證據以供調查，本院復查無任何證據足資證明舉發
         員警有捏造事實違法取締之情事，則執勤警員本其維
         護交通秩序、公眾安全職責所為之舉發，自應受到合
         法、正確之推定。
   （五）綜上所述，本件異議人於上揭時、地之違規行為事證
         明確，其空言否認違規之情，自不足採，原處分機關
         依道路交通管理處罰條例第53條第1 項、第63條，裁
         處異議人罰鍰5400元並記違規點數3 點，核無違誤，
         本件聲明異議人之異議為無理由，應予駁回。
據上論斷，應依道路交通案件處理辦法第19條，裁定如主文。
中    華    民    國    97    年    9     月    1     日
                  交通法庭法  官  胡宜如
以上正本證明與原本無異。
如不服本裁定，應於裁定送達後5日內向本院提出抗告狀。
中    華    民    國    97    年    9     月    1     日
                          書記官  蕭秀吉


司法院資訊處製作；財團法人民間司法改革基金會備份。
